# 请教陈版，应收应付是否可以互抵？

提问人：xiaoxi0410 时间：2020-03-09 20:10:29
请教陈版，公司有个客户既是供应商，又是客户，既向他采购原材料，又向他销售产品。
结算时双方对账后应收应付款互抵，那么应收账款和应付账款的期末余额是否可以互抵？

回答人：chenyiwei
应对照《企业会计准则第 37 号——金融工具列报（ 2014 、 2017 年修订）》第五章的规定（第二十八条至第三十五条）判断，本案例中双方需对账一致后才能确定可抵销的金额，因此截至资产负债表日不存在一项现时可行使的法定抵消权，故不能抵销后按净额列报。

提问人：沉默羔羊 时间：2020-03-20 08:05:21
如果在签订合同时，增加一个条款，双方以互抵后的金额进行现金结算。是不是在期末时就可以把应收和应付对抵？

回答人：chenyiwei
款项的性质是否允许互抵？互抵是否为单方面操作，还是需要双方先对账一致再互抵？